【裁判字號】    90,交易,191
【裁判日期】    900507
【裁判案由】    過失傷害
【裁判全文】
臺灣板橋地方法院刑事判決                          九十年度交易字第一九一號
    公  訴  人  臺灣板橋地方法院檢察署檢察官
    被      告  乙○○
右列被告因過失傷害案件，經檢察官提起公訴 (八十九年度偵字第一六八九九號），
本院判決如左：
    主  文
乙○○因過失傷害人，處拘役伍拾伍日，如易科罰金，以佰元折算壹日。
    事  實
一、乙○○於民國（下同）八十九年六月六日上午騎乘ＭＥＭ─六九三號重型機車，
    沿台北縣新莊市○○路往樹林市方向行駛時，明知應注意在市區道路之行車速度
    時速不得超過四十公里，及注意車前狀況，隨時採取必要之安全措施，以預防危
    險之發生，而依當時情形，並無不能注意之情事，竟疏未注意及此，猶以時速四
    十至五十公里之速度行進，嗣於同日上午十時許行至新莊市○○路八號前，為閃
    避路旁跑出之小動物突然變換方向時，因車速過快致機車失控滑倒，機車倒地後
    仍繼續往前滑行，致撞及當時站在慢車道上之甲○○，使甲○○受有左脛骨、腓
    骨骨折合併左腿嚴重腫脹、左腿皮缺損之傷害。案發後由甲○○報警處理，經警
    到場處理後，乙○○在場，承認肇事。
二、案經甲○○訴請臺灣板橋地方法院檢察署檢察官偵查起訴。
    理  由
一、訊據被告乙○○固坦承於事實欄所載時地駕車失控撞及告訴人，惟辯稱，告訴人
    立於慢車道旁亦有過失云云。惟查：被告已坦承駕車失控撞及告訴人，核與告訴
    人指述之情節相符，並有道路交通事故調查報告表及現場相片四紙、診斷證明書
    一紙附卷可稽。按行車速度依標誌之規定，無標誌者，在市區道路，時速不得超
    過四十公里；且汽車駕駛人應注意車前狀況，並隨時採取必要之安全措施，道路
    交通安全規則第九十三條第一項第一款、第九十四條第三項分別定有明文。查本
    件被告乙○○係領有駕駛執照之駕駛人，業經本院究明在卷，對上開規定應知之
    甚詳，駕車自應遵守上述道路交通安全規定。被告自承其行車時速係四十至五十
    公里，已逾肇事地點之限速。再依卷附道路交通事故調查報告表所示，肇事地點
    為行車速限四十公里以下之市區道路，肇事當時天候陰，日間自然光線，道路為
    彎曲路附近，路面乾燥、無缺陷、無障礙物、視距良好，依其狀況，並無不能注
    意之情事，又非不能注意，竟疏未注意，以時速四十至五十公里之速度行駛，致
    肇本件車禍，使告訴人受傷，自難辭過失之責。再該處為雙向道，並無單獨之人
    行道，告訴人立於慢車道，為被告閃避失控所撞及受傷，尚難認告訴人有何過失
    ，被告所辯無非卸責之詞，諉難採取，被告之過失行為與告訴人之傷害結果間，
    有相當因果關係。末按本件經送臺灣省臺北縣區車輛行車事故鑑定委員會鑑定結
    果，亦認被告閃避失控有該委員會鑑定意見在卷可稽。被告犯行事證明確，洵堪
    認定。
三、核被告乙○○所為，係犯刑法第二百八十四條第一項前段過失傷害罪。爰審酌被
    告犯罪過失程度、告訴人所受傷害之程度、被告肇事後態度、未能與告訴人達成
    民事和解，及其品性、生活狀況、智識程度及其他一切情狀，量處如主文所示之
    刑，並諭知易科罰金之折算標準，以示懲戒。查刑法第四十一條業於九十年一月
    四日經立法院修正通過，並經總統於九十年一月十日公布，而於同年一月十二日
    生效施行，其修正條文為：「犯最重本刑為五年以下有期徒刑以下之刑之罪，而
    受六個月以下有期徒刑或拘役之宣告，因身體、教育、職業、家庭之關係或其他
    正當事由，執行顯有困難者，得以一元以上三元以下折算一日，易科罰金。但確
    因不執行所宣告之刑，難收矯正之效，或難以維持法秩序者，不在此限。」「併
    合處罰之數罪，均有前項情形，其應執行之刑逾六月者，亦同」，就被告所犯之
    罪並無影響，但仍應依刑法第二條第一項前段規定，適用裁判時之修正後刑法第
    四十一條規定諭知易科罰金之折算標準，合此說明。
據上論斷，應依刑事訴訟法第二百九十九條第一項前段，刑法第二條第一項前段、第
二百八十四條第一項前段、第四十一條第一項，罰金罰鍰提高標準條例第一條前段、
第二條，判決如主文。
本案經檢察官陳伯厚到庭執行職務。
中      華      民      國    九十      年      五      月      七      日
                                      台灣板橋地方法院交通法庭
                                          法  官  王  敏  慧
右正本證明與原本無異
如不服本判決應於送達後十日內向本院提出上訴狀
                                          書記官  廖  美  紅
中      華      民      國    九十      年      五      月     十一     日
附錄本案論罪科刑法條全文：
刑法第二百八十四條
因過失傷害人者，處六月以下有期徒刑、拘役或五百元以下罰金。致重傷者，處一年
以下有期徒刑、拘役或五百元下罰金。
從事業務之人，因業務上之過失傷害人者，處一年以下有期徒刑、拘役或一千元以下
罰金。致重傷者，處三年以下有期徒刑、拘役或二千元以下罰金。


司法院資訊處製作；財團法人民間司法改革基金會備份。
